臺灣臺北地方法院刑事判決　　　　　　　　　　　　　九十年度簡上字第三三四號
　　上　訴　人　己○○
　　即　被　告
右列上訴人因傷害案件，不服本院九十年度簡字第二五四八號中華民國九十年七月二
十七日第一審判決（聲請簡易判決處刑書案號：九十年度偵字第四六八六號）提起上
訴，本院管轄第二審之合議庭判決如左：
    主  文
上訴駁回。
    事  實
一、己○○於民國八十九年九月五日下午二時三十分許，因對庚○○、辛○○父子二
    人在臺北市○○街二十五巷二十五號一樓施作之工程，認係違建，心生不滿，乃
    趨前要求停止施工，交涉過程中雙方產生衝突，己○○乃基於傷害庚○○、辛○○二人身體之犯意，庚○○、辛○○二人則共同基於傷害己○○身體之犯意聯絡
    發生互毆（庚○○、辛○○業經第一審判決確定），致庚○○受有右前手臂挫傷
    及擦傷、左大腿挫傷等傷害，辛○○則受有頸部紅腫之傷害。
二、案經庚○○、辛○○、己○○分別訴由臺北市政府警察局中正第二分局報請臺灣
    臺北地方法院檢察署檢察官偵查聲請簡易判決處刑。
    理  由
一、訊據上訴人己○○矢口否認有何傷害告訴人庚○○、辛○○之犯行，辯稱：渠沒
    有毆打告訴人父子，渠一人怎麼可能同時打二人，告訴人父子也不會任由渠毆打
    十數下而不還手，一般人被毆打必定會還手，渠是被告訴人父子毆打並潑灑水泥
    沙；而庚○○並未在案發後立即驗傷，而到次日才去開診斷證明，並不合理，且
    告訴人父子在警察局做筆錄時也沒有當場拍照，告訴人父子的傷是偽造的；如果
    是渠打人，為何是渠主動報案，而告訴人父子為何案發經過三小時才前往警局製
    作筆錄；證人丙○○（即臺北市○○街二十五巷二十五號一樓屋主），丁○○、
    戊○○（案發當日於上址施工之工人），甲○○（即仲介丙○○購買上址房屋之
    二十一世紀不動產投資顧問股份有限公司中華加盟店店長）所言均不實在，丙○○、甲○○案發當日根本不在現場，僅有證人即案發當日到場處理之警員乙○○
    所述「沒有看到上訴人打告訴人父子」才是實話；渠願意與甲○○、丙○○等人
    去測謊云云。
二、經查，前揭犯罪事實，迭經告訴人父子指訴不移，核與證人丁○○、戊○○、丙○○、甲○○、乙○○證述情節相符，且有西園醫院八十九年九月六日西診證字
    第０１４２３７號庚○○診斷證明書附卷可稽（偵查卷第十五頁參照）。且查：
    （一）測謊鑑定，係依一般人在說謊時，會產生遲疑、緊張、恐懼、不安等心理
          波動現象，乃以科學方法，由鑑定人利用測謊儀器，將受測者之上開情緒
          波動反應情形加以紀錄，用以分析判斷受測者之供述是否違反其內心之真
          意而屬虛偽不實，其鑑定之結果可能因受測者之身心狀態與人格特質而產
          生誤差，是其結果僅可作為法院認定事實參酌之資料，並非可以當然決定
          法院所認定事實之內容；尤其法院據其他確實之證據已足認定犯罪事實之
          存否時，當無需復採測謊鑑定之方式推斷真相。本件就告訴人父子之指訴
          與前述證人丁○○、戊○○、丙○○、甲○○、乙○○之證詞予以互核，
          並佐以前開診斷證明後，已足認上訴人確有事實欄所述犯行已如前述，且
          丙○○、甲○○並未證述當日有至案發上址親眼目睹上訴人毆打告訴人父
          子，而係證述其等隨後趕至警局所親見之事實；上訴人僅就細節予以爭執
          ，而辯稱丙○○、甲○○當日並無到案發現場，但卻前來作證，顯屬偽證
          ，並請求測謊鑑定云云，容有誤會，且為不必要之證據，無庸調查。
    （二）按告訴人、證人之陳述有部分前後不符，或相互間有所歧異時，究竟何者
          為可採，法院仍得本其自由心證予以斟酌，非謂一有不符或矛盾，即應認
          其全部均為不可採信；尤其關於行為動機、手段及結果之細節方面，告訴
          人之指陳，難免故予誇大，證人之證言，有時亦有予渲染之可能；然其基
          本事實之陳述，若果與真實性無礙時，則仍非不得予以採信。查證人林志
          平於本院九十一年一月二十九日訊問時證稱：「（問：案發當天詳細日期
          你是否記得？）答：大約是一年多前，應該是八十九年的九月初的時候。
          」、「上訴人當天就從樓上下來命令我們停工並且大罵，然後就拿我們工
          作用的線板（釘天花板用的線板）來打告訴人庚○○。」、「我有親眼看
          到上訴人打庚○○，後來看到辛○○與上訴人在拉扯。」同日庭訊，證人
          戊○○證稱：「當初是上訴人與告訴人庚○○在打架的時候，我看到上訴
          人拿線板打庚○○，時間是八十九年九月的時候，地點好像是在大埔街那
          邊，詳細地點我不知道，因為我不認識路，但是地方我是知道的。」、「
          上訴人就拿著線板打庚○○，庚○○就用手來抵擋，當時上訴人態度很兇
          ，我不知道發生什麼事情，接著庚○○的兒子就進來將他們兩個拉開。」
          證人丙○○則於同日庭訊證稱：「（問：當天發生衝突你是否有看到？）
          答：我沒有看到，但是當天的包工及水電的人員有打電話通知我，而我趕
          來時關係人都已經在警局了，但我有看到庚○○手部受傷。」同日庭訊證
          人甲○○之證詞則為：「我聽到顏先生（即庚○○）被毆打，後來我趕到
          派出所時，見到庚○○、辛○○，而上訴人己○○則剛離開派出所，我有
          聽到己○○先生在外面咆哮的聲音，我就進入派出所內有看到庚○○的手
          有受傷的痕跡。」由是可知，案發當日上訴人確與告訴人父子互毆，而使
          告訴人父子受有傷害，至於上訴人毆打告訴人父子之方式、手段、次數及
          告訴人父子當時之反應，或許告訴人之指訴容有誇大，但不影響上訴人確
          有毆打告訴人父子犯行之事實。而證人乙○○雖證稱「我沒有看到兩位顏
          先生被楊先生（按：即上訴人）拿木棒打。」（本院九十年十月二十三日
          訊問筆錄第四頁參照），但此僅能證明乙○○沒有親眼看見前開事實，並
          非代表上訴人並無毆打告訴人父子；且乙○○亦證稱「（問：當時庚○○
          先生在你到達現場時，身上有無受傷或流血？）答：事實上雙方都有類似
          擦傷破皮的現象，因為顏老先生有翻給我看他有受傷。」、「（問：為何
          你知道他們有受傷？）答：顏先生及楊先生都有給我看他們都有受傷，而
          且楊先生並且有請我要照相。」，此部分證詞與告訴人指訴及前揭其餘證
          人證詞參互以觀後，益可證明告訴人庚○○所受之傷為上訴人毆擊所造成
          。上訴人辯稱並無傷害告訴人父子，告訴人父子也不會任由渠毆打十數下
          而不還手，告訴人父子的傷是偽造的云云，殊不足採。至於當時由誰報案
          ，有無對告訴人父子當場拍照，驗傷單在案發次日做成等情，因無關連性
          ，且與上訴人是否毆打告訴人父子無邏輯上之必然，均不足動搖本院認定
          之事實，為不必要之證據，無庸調查。
    綜上，上訴人所辯各節均難採信，犯行明確，應予論科。
三、核上訴人己○○所為，係犯刑法第二百七十七條第一項之傷害罪，原審依刑事訴
    訟法第四百四十九條第一項前段、第三項、第四百五十四條第二項，刑法第二條
    第一項前段、第二百七十七條第一項、第五十五條、第四十一條第一項前段，罰
    金罰鍰提高標準條例第一條前段、第二條規定，逕以簡易判決判處上訴人拘役四
    十日，如易科罰金以三百元折算一日；其認事用法均無違誤，且量刑亦屬妥適。
    上訴人仍執前詞，上訴為無理由，應予駁回。
據上論斷，應依刑事訴訟法第四百五十五條之一第一項、第三項、第三百六十八條，
判決如主文。
本案經檢察官蔡秋明到庭執行職務
中      華      民      國      九十一      年     三     月    十三    日
                                      臺灣臺北地方法院刑事第四庭
                                         審判長  法  官   余學淵
                                                 法  官   陳嘉琪
                                                 法  官   姚念慈
右正本證明與原本無異。
不得上訴。
                                                 書記官   林義盛
中      華      民      國      九十一      年     三     月    十三    日
